【裁判字號】    98,訴,1012
【裁判日期】    981103
【裁判案由】    違反毒品危害防制條例
【裁判全文】
臺灣屏東地方法院刑事判決              98年度訴字第1012號
公  訴  人  臺灣屏東地方法院檢察署檢察官
被      告  甲○○
                    （另案於臺灣屏東監獄竹田分監）
上列被告因違反毒品危害防制條例案件，經檢察官提起公訴（98
年度毒偵字第760 號、1237號），嗣被告於本院準備程序進行中
先就被訴事實為有罪之陳述，本院告知被告簡式審判程序之旨，
並聽取當事人之意見後，裁定改由受命法官獨任依簡式審判程序
審理，判決如下：
    主  文
甲○○施用第一級毒品，累犯，處有期徒刑壹年，扣案之第一級
毒品海洛因貳包（其中壹包淨重零點柒捌公克、另一包零點貳零
公克）沒收銷燬之。又施用第一級毒品，累犯，處有期徒刑壹年
貳月。應執行有期徒刑貳年，扣案之第一級毒品海洛因貳包（其
中壹包淨重零點柒捌公克、另一包零點貳零公克）沒收銷燬之。
    事  實
一、甲○○前因施用毒品案件，經本院以91年度毒聲字第1229號
    裁定送觀察、勒戒後，認有繼續施用毒品之傾向，經本院以
    92年毒聲字332 號裁定令入戒治處所施以強制戒治，因其戒
    治成績經評定為合格而經本院裁定停止戒治，所餘戒治期間
    付保護管束，又因於停止戒治期間違反保護管束重大事由，
    經本院裁定撤銷停止戒治，再令入戒治所施以強制戒治，嗣
    於民國93年6 月22日執行完畢釋放，由臺灣屏東地方法院檢
    察署檢察官以93年戒毒偵字第65號為不起訴處分確定。再於
    前開強制戒治執行完畢釋放後5 年內之94年間因連續施用第
    一級、第二級毒品案件，經臺灣高等法院高雄分院以94年度
    上訴字第1250號判決分別處有期徒刑1 年2 月、8 月，定應
    執行刑為有期徒刑1 年8 月確定，於96年2 月20日執行完畢
    。至97年間又因施用第一、二級毒品案件，經法院判處應執
    行有期徒刑10月確定（尚未執行完畢）。猶不知悔改，(一)基
    於施用第一級毒品及第二級毒品之犯意，於98年5 月2 日下
    午1 許時，在屏東縣車城鄉○○村○○路88號住處，以將海
    洛因加水置於注射針筒後注入體內之方式，並同時將甲基安
    非他命置於玻璃球內以火燒烤，吸食所產生煙霧之方式，同
    時施用第一級毒品海洛因、第二級毒品甲基安非他命各1 次
    。嗣於98年5 月3 日凌晨0 時30分許，在屏東縣枋寮鄉○○
    ○路69號前其所駕駛之自小客車內，為警查獲其持有海洛因
    2 包（毛重1.3 公克），經警採尿送驗，檢出嗎啡、甲基安
    非他命陽性反應。(二)再基於施用第一級毒品海洛因之犯意，
    於98年6 月12日上午8 時至9 時間，在屏東縣枋山鄉楓港村
    之堤防邊，以上述方式施用第一級毒品海洛因，嗣於98年6
    月14日下午1 時許，在屏東縣枋山鄉○○村○○路因另案通
    緝為警查獲，經警採尿送驗，檢出嗎啡陽性反應，始悉上情
    。
二、案經屏東縣政府警察局枋寮分局報請台灣屏東地方法院檢察
    署檢察官偵查起訴。
    理  由
一、本案被告甲○○所犯施用毒品案件，並非法定刑為死刑、無
    期徒刑或最輕本刑3 年以上有期徒刑之罪，亦非高等法院管
    轄第一審之案件，而被告於本院準備程序中就被訴事實為有
    罪之陳述，本院合議庭乃裁定由受命法官獨任進行簡式審判
    程序。又簡式審判程序之證據調查，依刑事訴訟法第273 條
    之2 規定，不受同法第159 條第1 項審判外陳述排除之限制
    ，再被告對於卷內之各項證據，亦不爭執證據能力，故卷內
    所列之各項證據，自得作為證據，先予敘明。
二、上開犯罪事實，業經被告甲○○於本院坦承不諱，且被告為
    警先後2 次查獲時，採尿送驗結果分別呈嗎啡（即海洛因水
    解後之反應）及甲基安非他命之陽性反應、嗎啡（即海洛因
    水解後之反應），有屏東縣警察局枋寮分局辦理毒品尿液送
    檢受檢人真實姓名代號對照表、屏東縣警察局枋寮分局偵辦
    疑似施用毒品尿液檢體送驗代號與真實姓名對照表各1 紙，
    臺灣檢驗科技股份有限公司濫用藥物尿液檢驗報告各1 紙在
    卷可稽，上述鑑驗結果，係檢驗機關本於專業知識及以精密
    儀器或科學檢驗方法所得之結論，自可憑信。又被告為警查
    獲扣案之海洛因2 包，經法務部調查局鑑定確有海洛因陽性
    反應，亦有該扣案之海洛因2 包、法務部調查局濫用藥物實
    驗室鑑定書1 紙等，附卷可佐；此外，復有偵查報告、扣押
    筆錄、扣押物品目錄表、照片共7 張等在卷可考。綜上，足
    認被告上開任意性自白與事實相符，堪予採信。從而本件事
    證明確，被告犯行洵堪認定，應依法論科。
三、查海洛因、甲基安非他命分別係屬毒品危害防制條例第2 條
    第2 項第1 款、第2 款所稱之第一級、第二級毒品，均不得
    持有、施用，被告竟持以施用，是核被告所為，分別係犯毒
    品危害防制條例第10條第1 項、第2 項之施用第一級毒品、
    施用第二級毒品罪。被告於上開事實欄(一)中同時施用第一級
    毒品海洛因與第二級毒品甲基安非他命，乃以1 行為同時觸
    犯上開2 罪名，為想像競合犯，應依刑法第55條之規定，從
    一重之施用第一級毒品罪處斷。至被告於施用前持有第一級
    毒品海洛因、第二級毒品甲基安非他命之低度行為應被施用
    之高度行為所吸收，不另論罪。其先後於事實欄一(一)、(二)所
    示之時間、地點前後所犯上述2 罪，犯意各別，行為互殊，
    應予分論併罰。又被告前有如事實欄所示之科刑及執行情形
    ，有臺灣屏東地方法院檢察署刑案資料查註紀錄表、臺灣高
    等法院被告前案紀錄表各1 份附卷足憑，其於刑之執行完畢
    後5 年內，故意再犯本件有期徒刑之2 罪，均為累犯，均應
    依刑法第47條第1 項加重其刑。爰審酌被告前已有如事實欄
    所述之犯罪資料，然未能因此知所警惕、謹慎行止，仍不思
    自律，猶自陷於毒癮之害，復犯下本案，原不宜寬貸，惟念
    其施用毒品乃自戕行為，被告復已坦承罪行，犯後態度尚可
    等一切情狀，量處如主文所示之刑。又扣案之第一級毒品海
    洛因貳包（其中壹包淨重零點柒捌公克、另一包零點貳零公
    克），均係查獲之毒品，至其包裝袋部分，依現行檢驗方式
    乃以刮除方式為之，袋上仍會摻殘若干毒品無法分離，故均
    應依毒品危害防制條例第18條第1 項前段之規定併宣告沒收
    銷燬之。
據上論斷，應依刑事訴訟法第299 條第1 項前段、第273 條之1
第1 項，毒品危害防制條例第10條第1 項、第2 項、第18條第1
項前段，刑法第11條前段、第55條、第47條第1 項、第51條第5
款，判決如主文。
本案經檢察官曾士哲到庭執行職務
中    華    民    國    98    年    11    月     3    日
                  刑事第四庭    法  官  李謀榮
以上正本證明與原本無異。
如不服本判決應於收受判決後10日內向本院提出上訴書狀，並
應敘述具體理由；其未敘述上訴理由者，應於上訴期間屆滿後
20日內向本院補提理由書（均須按他造當事人之人數附繕本）
「切勿逕送上級法院」。
中    華    民    國    98    年    11    月     3    日
                                書記官  蔡進吉
附錄本案論罪科刑法條：
毒品危害防制條例第10條
施用第一級毒品者，處6 月以上5 年以下有期徒刑。
施用第二級毒品者，處3 年以下有期徒刑。


司法院資訊處製作；財團法人民間司法改革基金會備份。
